臺灣臺北地方法院民事裁定　　　　　　　100年度聲字第497號
聲　請　人　李輝榮
　　　　　　李薇欣
　　　　　　李仲強
相　對　人　元隆汽車股份有限公司
法定代理人　許明榮
    主  文
聲請人供擔保新臺幣貳拾萬玖仟玖佰柒拾陸元後，本院一百年
度司執字第七○三二○號執行事件之強制執行程序，於本院一百
年度訴字第三四五五號債務人異議之訴事件判決確定前應暫予停
止。
    理  由
一、聲請人聲請意旨略以：相對人於民國100年8月間向鈞院聲請
    強制執行，由鈞院以100年度司執字第70320號受理中，並陸
    續核發執行命令查封聲請人之不動產、執行業務所得、薪資
    債權。惟查，相對人持同一執行名義，於96年間曾聲請強制
    執行聲請人李輝榮之財產，經聲請人李輝榮主張時效抗辯，
    並提起債務人異議之訴，由鈞院以96年訴字第9562號民事判
    決認定相對人之請求權已罹於時效，而撤銷該強制執行程序
    ，且已確定在案。詎相對人竟又再執與之前相同之執行名義
    向鈞院聲請強制執行，聲請人三人均主張時效抗辯，且已提
    起債務人異議之訴。因執行法院對於聲請人已遭查封之財產
    ，又進行後續之執行行為，本件如不停止執行，勢難回復原
    狀，爰聲請願供擔保，請准前揭強制執行事件於上開債務人
    異議之訴事件判決確定以前，停止執行等語。
二、按「強制執行程序開始後，除法律另有規定外，不停止執行
    。有回復原狀之聲請，或提起再審或異議之訴，或對於和解
    為繼續審判之請求，或提起宣告調解無效之訴、撤銷調解之
    訴，或對於許可強制執行之裁定提起抗告時，法院因必要情
    形或依聲請定相當並確實之擔保，得為停止強制執行之裁定
    」，強制執行法第18條定有明文。又「法院依強制執行法第
    十八條第二項定擔保金額而准許停止強制執行之裁定者，該
    項擔保係備供債權人因停止執行所受損害之賠償，其數額應
    依標的物停止執行後，債權人未能即時受償或利用該標的物
    所受之損害額，或其因另供擔保強制執行所受之損害額定之
    ，非以標的物之價值或其債權額為依據」，最高法院91年台
    抗字第429號裁定意旨可資參照。
三、經查：
  (一)聲請人對於本院100年度司執字第55584號強制執行事件，已
    向本院民事庭提起債務人異議之訴，經本院依職權調閱100
    訴3455號卷可稽。是故，聲請人以提起債務人異議之訴為由
    ，請求准予停止本院100年度司執字第70320號強制執行程序
    ，揆諸前開說明，於法自無不合。
  (二)惟前開相對人聲請執行之債權額為新臺幣(下同)125萬3916
    元及自85年1月12日起至清償日止按週年利率5%計算之利息
    ，及執行費9117元，則聲請人聲請停止上開強制執行程序，
    所應供擔保之金額，依前揭說明，應為相對人因停止執行未
    能受償上開債權總額之利息損害。本院審酌聲請人提起債務
    人異議之訴訴訟標的金額為126萬3033元，未逾150萬元，為
    不得上訴第三審案件，參考各級法院辦案期限實施要點規定
    ，第一、二審通常程序審判案件之辦案期限分別為1年4 個
    月、2年共計3年4個月，加上裁判送達、上訴、分案等期間
    ，則兩造間本案訴訟審理之期限約需3年8個月，再以相對人
    之系爭債權本金126萬3033元，按法定利率5%計算，認應以
    23萬9976元（126萬3033元×5%×3.8=23萬9976元）作為相
    對人因聲請人提起債務人異議之訴因而停止執行致未能即時
    受償之損害額。茲裁定如主文所示。
四、依強制執行法第18條第2項，裁定如主文。
中    華    民    國   100    年    8     月    22    日
                  民事第六庭    法  官  李家慧
以上正本係照原本作成。
如不服本裁定應於送達後10日內向本院提出抗告狀，並繳納抗告
費新臺幣1,000元。
中    華    民    國   100    年    8     月    22    日
                                書記官  康翠真